【裁判字號】    99,家聲,204
【裁判日期】    990624
【裁判案由】    確定訴訟費用額
【裁判全文】
臺灣板橋地方法院民事裁定             99年度家聲字第204號
聲  請  人  財團法人法律扶助基金會
法定代理人  吳景芳
非訟代理人  甲○○
相  對  人  乙○○
上列相對人與湯雲秀間離婚事件（本院93年度婚字第1009號）經
判決確定後，聲請人聲請確定訴訟費用額，本院裁定如下：
    主  文
相對人應給付聲請人之訴訟費用額確定為新臺幣萬元，及自本
裁定送達相對人翌日起至清償日止，按週年利率百分之五計算之
利息。
    理  由
一、按法院未於訴訟費用之裁判確定其費用額者，第一審受訴法
    院於該裁判有執行力後，應依聲請以裁定確定之。依第一項
    確定之訴訟費用額，應於裁定送達之翌日起，加給按法定利
    率計算之利息，民事訴訟法第91條第1 項、第3 項定有明文
    。又按分會就扶助事件所支出之酬金及必要費用，視為訴訟
    費用之一部。因法律扶助而由分會支出之酬金及必要費用，
    得向負擔訴訟費用之他造請求。分會得對於負擔訴訟費用之
    他造，請求歸還其支出之酬金及必要費用。分會得據受扶助
    人有執行力之執行名義，聲請確定訴訟費用額及強制執行，
    法律扶助法第35條亦有明文。
二、本件聲請意旨略以：湯雲秀與相對人乙○○間離婚事件，湯
    雲秀前於民國93年7 月28日向聲請人台北分會申請法律扶助
    ，經聲請人審查決定准予扶助其與相對人間之請求離婚案件
    之一審程序，並指派扶助助律師擔任訴訟代理人。而本案經
    鈞院93年婚字第1009號判決湯雲秀勝訴，並由相對人負擔訴
    訟費用確定在案。聲請人因上開法律扶助事件所支出之訴訟
    費用，合計新臺幣30,000元，依法律扶助法第19條、35條規
    定應向負擔訴訟費用之相對人請求，為此爰依民事訴訟法第
    91條第1 項、第2 項之規定聲請確定訴訟費用額等語。
三、經查：聲請人之主張，業據本院調閱上開卷宗查核屬實，並
    有聲請人提出之審查表、扶助律師接案通知書、本院93年度
    婚字第1009號民事判決、支出酬金及必要費用計算書、預付
    酬金領款單、結案酬金領款單等件（均影本）在卷可稽，是
    可信為真實；又法扶基金會台北分會所支出之律師酬金，經
    核並無過高之情，即無酌減之必要。依前揭說明，上開費用
    應由相對人向法扶基金會繳納30,000元，揆諸前揭規定，聲
    請人因其分會就本件法律扶助支出之律師酬金既視為訴訟費
    用之一部，並得聲請確定訴訟費用額，則聲請人得向相對人
    請求負擔之訴訟費用額為30,000元，爰裁定如主文所示。
四、依民事訴訟法第91條第1 項、第3 項，裁定如主文。
中    華    民    國    99    年    6     月    24    日
                  家事庭  法  官  毛崑山
以上正本證明與原本無異。
如對本裁定抗告，應於收受裁定正本送達後10日內向本院提出抗
告狀，並繳納抗告裁判費新臺幣1,000 元。
中    華    民    國    99    年    6     月    24    日
                          書記官  廖宮仕

司法院資訊處製作；財團法人民間司法改革基金會備份。
